臺灣桃園地方法院刑事判決　 　　　　95年度交簡上字第165號
上　訴　人
即　被　告　甲○○
上列上訴人即被告因肇事遺棄罪等案件，不服本院95年度壢交簡
字第1392號，中華民國95年9 月15日第一審簡易判決（聲請簡易
判決處刑案號：臺灣桃園地方法院檢察署95年度偵字第13034 號
），提起上訴，本院管轄第二審之合議庭判決如下：
    主      文
上訴駁回。
甲○○緩刑年。
    事實及理由
一、本案經本院管轄第二審之合議庭審理結果，認原審以被告所
    犯刑法第185 條之4 之肇事遺棄罪，犯行明確，並依民國95
    年7 月1 日修正施行後之刑法第2 條第1 項前段，95年7 月
    1 日修正施行前之刑法第185 條之4 、第41條第1 項段，修
    正前罰金罰鍰提高標準條例第2 條，判處被告有期徒刑6 月
    ，如易科罰金，以銀元300 元即新臺幣900 元折算1 日，經
    核認事用法並無不合，量刑亦稱妥適，應予維持，並引用原
    審判決書記載之事實、證據及理由（如附件）。
二、上訴人即被告上訴意旨略以：法之立意，原欲令行為人心生
    警惕，避免再犯，絕非必定一味處以重刑，即可令其遷善，
    當著重於行為人是否真誠痛覺悔意，而被告此時此刻乃真誠
    領受之。被告平時收入微薄，家庭清寒，又遭逢此慘痛之事
    ，對家庭經濟無遺雪上加霜，不論易服勞役或繳交罰金，對
    於經濟收入不好之家庭係愈加困難，希望法院能體念上訴人
    係初犯，且於事後亦與被害人達成和解，給予上訴人輕判或
    諭知緩刑之宣告云云。惟查：
（一）按法官於有罪判決如何量處罪刑，甚或是否宣告緩刑，均
      為實體法賦予審理法官裁量之刑罰權事項，法官行使此項
      裁量權，自得依據個案情節，參酌刑法第57條所定各款犯
      罪情狀之規定，於法定刑度內量處被告罪刑；除有逾越該
      罪法定刑或法定要件，或未能符合法規範體系及目的，或
      未遵守一般經驗及論理法則，或顯然逾越裁量，或濫用裁
      量等違法情事之外，自不得任意指摘其量刑違法，最高法
      院對此並著有80年臺非字第473 號、75年臺上字第7033號
      、72年臺上字第6696號、72年臺上字第3647號等判例可資
      參照。準此，法官量刑，如非有上揭明顯違法之情事，自
      不得擅加指摘其違法或不當。
（二）經查，上訴人於本院審理中，對原審判決認定有罪之事實
      ，均不爭執。又查原審判決已審酌酒後駕車致生事故之情
      形，甚為常見，而交通意外動輒造成死傷，更屬眾所周知
      之事實，政府並屢次大力勸宣導不得駕車肇事後逃逸，被
      告自難諉為不知，然其僅因貪圖一時方便，貿然酒後駕車
      上路，並於肇事後逃逸，枉顧其他用路人生命、財產之安
      全，於肇事後不僅未下車查看善後，反而駕車逃離現場，
      事前輕忽行車安全，事後怠於承擔相關責任，自有科以刑
      罰，督促其注意交通安全之必要，被害人丙○○、乙○○
      所受之損害，及被告犯後坦承犯行，並已與被害人乙○○
      達成和解，有和解書一份附卷可稽（見臺灣桃園地方法院
      檢察署95年度偵字第13034 號偵查卷宗第37頁），犯後態
      度尚稱良好等一切情狀，量處有期徒刑6 月，如易科罰金
      ，以銀元300 元即新臺幣900 元折算1 日，揆諸上開最高
      法院判決意旨，原審刑罰裁量權之行使並無違法不當之處
      ，是上訴人認原審量刑過重，請求輕判云云，要無可採。
      是本件上訴無理由，應予駁回。
三、被告行為後，刑法有關緩刑之規定，亦於94年1 月7 日修正
    ，同年2 月2 日公布自95年7 月1 日起施行，依最高法院95
    年度第8 次刑事庭會議決議之見解，犯罪在新法施行前，新
    法施行後，緩刑之宣告，應適用新法第74條之規定。被告未
    曾因故意犯罪受有期徒刑以上刑之宣告，此有臺灣高等法院
    被告前案紀錄表在卷可稽，此次因一時失慮，致罹刑章，歷
    此偵查、審理及原審刑之宣告後，當知所警惕，信無再犯之
    虞，本院認原審對被告就肇事逃逸罪部分所宣告之刑，以暫
    不執行為適當，爰依修正後刑法第74條第1 項第1 款之規定
    ，併予宣告緩刑3 年，以啟自新。
據上論斷，依刑事訴訟法第455 條之1 第1 項、第3 項、第368
條、第373 條，95年7 月1 日修正施行後刑法第74條第1 項第1
款，判決如主文。
本案經檢察官薛植和到庭執行職務。
中　　華　　民　　國　 　96　　年　　1  　月　　8　　日
                    交通法庭審判長法　官    徐培元
                                  法  官    尹  良
                                  法  官    林蕙芳
以上正本證明與原本無異。
不得上訴。
    　　　　　　　　　　　　　　　書記官　  李佩玲
中　　華　　民　　國　　96　　年　　1 　　月　　8 　　日
